# ias23-Borrowing Costs疑问

提问人：liubin988513 时间：2012-02-12 01:07:34
晚上看了下ias23-BorrowingCosts，有几个问题请教下各位老师：问题 1 ：“4 An entity is not requiredto apply the Standard to borrowing costs directly attributable to theacquisition, construction or production of: (a) a qualifying asset measured atfair value, for example a biologicalasset; or (b) inventories that are manufactured, or otherwise produced, inlarge quantities on a repetitive basis.”假如一项投资性房地产， 10 年采取的是以公允价值计量模式。 11 年-12年转入在建工程更新改造，这期间发生的借款费用可以资本化吗？我觉得可以，更新改造期间应该是满足“qualifyingasset ”定义的。问题 2 ：“8 An entity shall capitaliseborrowing cost s that are directly attributable to theacquisition, constructionor production of a qualifying asset as part of the cost ofthat asset. An entity shall recognis e other borrowingcosts as an expense in the period inwhich it incurs them.”。假设a集团有b 与c 两个子公司，b正在进行一项大的工程【预计 2 年以上】。A从外部借了一笔长期借款【没有指明用途】，同时，a给b提供了一笔免息借款。这样来说，b公司没有借款成本，不能资本化。但合并后，作为一个主体，有没有可能资本化呢【a集团满足符合借款资本化的要求了】，能够把外部借款资本化吗？？实务可行吗？？
该贴已经同步到 liubin988513的微博

回答人：chenyiwei
1 、此问题在IAS 23中没有规定。查了一下EY的International GAAP，其中对EY对此问题的观点表述如下： The revised version of IAS 23 – Borrowing Costs, effective from 1 January 2009, generally mandates capitalisation of borrowing costs in respect of qualifying assets. However, this approach does not apply to assets that are measured at fair value. But at the same time IAS 23 does not prohibit capitalisation for such assets. Consequently, for investment property under construction that is now measured at fair value through profit or loss, there is an accounting policy choice that principally effects presentation in the income statement and not profit or net assets. To the extent that entities choose to capitalise borrowing costs in respect of such assets, in our view it is best practice to follow the methods allowed by IAS 23.
2 、从合并报表角度，该笔长期借款是一般借款，所以如果要把利息资本化，必须有足够证据证明借款资金和相应的资本支出之间有明确的、可跟踪的对应关系。对于一般借款而言，除非专户存储、专款专用，否则这总是个难题，对一般借款资金的利息资本化务必要慎重。

提问人：iceboy1 时间：2012-02-12 10:46:14
回复 liubin988513 的帖子
对于你的第一个问题的答案是可以资本化，见下文：
Property under construction or development for future use as an investment property is in the scope of amended IAS 40 (May 2008)
and should be measured at fair value also during the construction period, if fair value is the accounting policy of the entity for investment property. Can borrowing costs attributable to investment property measured at fair value be capitalised? Yes. IAS 23R does not mandate the capitalisation of borrowing costs for assets measured at fair value as, on a net basis, the measurement of the asset would not be affected. But management can still elect to capitalise those borrowing costs. An entity that elects to do so reduces its interest expense incurred during the period by the amount of borrowing costs capitalised and adjusts the carrying amount of the investment property accordingly. Re-measurement of the investment property to fair value has a direct effect on the gain or loss arising from a change in the fair value of investment property recorded in profit or loss for the period.第二个问题：我觉得在集团层面无息借款应按照市场汇率已摊余成本法计量，具体可以参见陈老师的计学的参考书。同时该无息贷款会在合并时候被抵消（包括利息），所以我的意见是只资本化外部长期贷款。
也请陈老师点评理解是否正确，谢谢。

回答人：chenyiwei
基本赞同。但对于第二个问题，本案例中的外部借款未指定用途，属于一般借款，所以要获取借款资金与符合条件资产的资本支出之间对应关系的明确证据之后才能资本化。